【裁判字號】    92,訴緝,87
【裁判日期】    920620
【裁判案由】    毒品危害防制條例
【裁判全文】
臺灣板橋地方法院刑事判決                          九十二年度訴緝字第八七號
    公  訴  人  臺灣板橋地方法院檢察署檢察官
    被      告  甲○○
右列被告因毒品危害防制條例案件，經檢察官提起公訴（臺灣板橋地方法院檢察署九
十一年度毒偵字第二一四六號、第二五三四號），暨移
院檢察署九十一年度毒偵字第二三五一號）本院判決如左：
    主  文
甲○○連續施用第一級毒品，累犯，處有期徒刑捌月，扣案海洛因參包（貳包合計淨
重零點貳貳公克、壹包含微量甲基安非他命成分，淨重零點柒伍公克）沒收銷燬之；
又連續施用第二級毒品，累犯，處有期徒刑捌月，扣案安非他命壹包（驗餘淨重零點
參陸公克）沒收銷燬之。應執行有期徒刑壹年貳月，扣案海洛因參包（貳包合計淨重
零點貳貳公克、壹包含微量甲基安非他命成分，淨重零點柒伍公克）及安非他命壹包
（驗餘淨重零點參陸公克）沒收銷燬之。
    事  實
一、甲○○曾於民國八十六年間，因違反槍砲彈藥刀械管制條例案件，經本院於八十
    六年十二月五日，以八十六年度易字第七七三九號判處有期徒刑三月，如易科罰
    金，以三百元折算一日確定，及違反藥事法案件，經本院於八十七年五月十九日
    ，以八十七年度訴字第四七八號判處有期徒刑六月確定，上開二案件嗣經本院以
    八十七年度聲字第一三六四號裁定應執行有期徒刑八月，於八十八年十一月十日
    執行完畢，竟仍不知悔改，其前於八十五年間，因施用第二級毒品安非他命案件
    ，經臺灣高等法院於八十七年七月十日以八十七年度上易字第四００六號裁定送
    勒戒處所，觀察、勒戒，認有繼續施用毒品傾向，由臺灣高等法院於八十八年一
    月二十五日令入戒治處所施以強制戒治一年，於戒治三月後因成效良好，經裁定
    停止戒治交付保護管束，八十九年一月二十四日執行保護管束期滿，臺灣高等法
    院於八十九年二月十一日，以八十七年度上易字第四００六號判決免刑確定，猶
    未能戒除毒癮，復基於施用第一級毒品海洛因之概括犯意，自九十一年三月中旬
    某日起至九十二年四月二十日止，在臺北縣鶯歌鎮○○○路三八八巷一弄三號住
    處，以將海洛因摻入香煙內，點燃後吸食煙氣之方式，平均三、四天施用一次，
    而連續施用海洛因多次。另又基於施用第二級毒品安非他命之概括犯意，自九十
    一年三月中旬某日起至九十二年四月二十日止，在前揭住處，以將安非他命置於
    玻璃球內燒烤後吸食煙氣之方式，平均三、四天施用一次，而連續施用安非他命
    多次。
二、甲○○上開施用第一、二級毒品犯行，嗣先後為警於九十一年四月二十三日下午
    五時十二分許，在桃園縣桃園市後火車站福安公園新闢道路查獲，扣得其所有供
    施用海洛因所用之海洛因二小包（合計淨重零點二二公克），九十一年六月十八
    日下午四時三十分許，在臺北縣鶯歌鎮○○街八十八號查獲，九十一年九月三日
    上午五時二十分許，在桃園縣八德市○○路台塑加油站旁查獲，扣得其所有供其
    施用海洛因所用之海洛因一包（含微量甲基安非他命成分，淨重零點七五公克）
    、其所有供其施用安非他命所用之安非他命一包（驗餘淨重零點三六公克），九
    十二年四月二十二日凌晨零時十分許，在台北縣鶯歌鎮○○○路三八八巷口查獲
    ，並分別接受採尿送驗，其尿液檢體均呈嗎啡、安非他命陽性反應，因悉上情。
三、甲○○本次施用毒品犯行，並經本院於九十一年八月十六日以九十一年度毒聲字
    第二六０一號裁定令入戒治處所施以強制戒治一年，現於臺灣臺北戒治所強制戒
    治中。
四、案經桃園縣警察局桃園分局報請臺灣桃園地方法院檢察署檢察官呈請臺灣高等法
    院檢察署檢察長令轉臺灣板橋地方法院檢察署檢察官、臺北縣政府警察局三峽分
    局報請臺灣板橋地方法院檢察署檢察官偵查起訴暨臺灣桃園地方法院檢察署檢察
    官移送併案審理。
    理  由
一、訊據被告甲○○對右揭事實坦承不諱，而其於九十一年四月二十三日下午五時十
    二分許、同年六月十八日下午四時三十分許、同年九月三日上午五時二十分許、
    九十二年四月二十二日凌晨零時十分許，為警查獲所採集之尿液檢體，經檢驗結
    果，均呈嗎啡、安非他命陽性反應，有桃園縣衛生局二００二年六月三日不法藥
    物尿液檢定書、臺灣檢驗科技股份有限公司二００二年六月二十八日濫用藥物尿
    液檢驗報告、桃園縣衛生局二００二年九月二十三日不法藥物尿液檢定書、臺灣
    檢驗科技股份有限公司二００三年四月二十九日濫用藥物尿液檢驗報告各一紙在
    卷為憑，又被告於九十一年四月二十三日下午五時十二分許，在桃園縣桃園市後
    火車站福安公園新闢道路為警查扣之白粉二小包，經送請法務部調查局鑑定結果
    ，二包均含海洛因成分（合計淨重零點二二公克），九十一年九月三日上午五時
    二十分許，在桃園縣八德市○○路台塑加油站旁為警查獲，扣得白粉二包，經送
    請法務部調查局鑑定結果，一包含海洛因成分並含微量甲基安非他命成分（淨重
    零點七五公克）、一包檢出甲基安非他命（驗餘淨重零點三六公克）等情，亦有
    法務部調查局九十一年五月十七日調科壹字第０八０００五三０七號鑑定通知書
    、法務部調查局九十一年九月二十四日調科壹字第０八０００五六九五號鑑定通
    知書、內政部警政署刑事警察局九十一年十二月五日刑鑑字第０九一０三０一０
    八一號鑑驗通知書各一紙在卷可考，足認被告前揭自白與事實相符，堪以採信。
二、又被告前於八十五年間，因施用第二級毒品安非他命案件，經臺灣高等法院於八
    十七年七月十日以八十七年度上易字第四００六號裁定送勒戒處所，觀察、勒戒
    ，認有繼續施用毒品傾向，由臺灣高等法院於八十八年一月二十五日令入戒治處
    所施以強制戒治一年，於戒治三月後因成效良好，經裁定停止戒治交付保護管束
    ，八十九年一月二十四日執行保護管束期滿，臺灣高等法院於八十九年二月十一
    日，以八十七年度上易字第四００六號判決免刑確定，及其因本件施用毒品犯行
    ，經本院於九十一年八月十六日以九十一年度毒聲字第二六０一號裁定令入戒治
    處所施以強制戒治一年，現於臺灣臺北戒治所強制戒治中等情，亦有前揭判決、
    裁定及臺灣高等法院被告全國前案紀錄表在卷可稽，事證明確，被告犯行足以認
    定。
三、核被告甲○○所為，係犯毒品危害防制條例第十條第一項、第二項之施用第一級
    、第二級毒品罪。其施用前後持有海洛因、安非他命之低度行為，均應為其施用
    之高度行為所吸收，不另論罪。被告先後多次施用第一級毒品海洛因、第二級毒
    品安非他命之行為，各時間緊接，觸犯構成要件相同之罪名，顯均係基於概括犯
    意反覆實施，均為連續犯，應依刑法第五十六條之規定，分別各僅論以一罪，並
    均各加重其刑。又其有如事實欄所載之前科及刑之執行情形，有前引臺灣高等法
    院被告全國前案紀錄表可參，其於有期徒刑執行完畢後，五年以內再犯本件有期
    徒刑以上之罪，為累犯，應依刑法第四十七條規定，就其所犯連續施用第一級、
    第二級毒品罪，各遞加重其刑。又被告所犯上開連續施用第一級毒品、第二級毒
    品犯行，行為互異、犯意各別，所犯構成要件不同，應予分論併罰。爰審酌被告
    前因施用第二級毒品安非他命，經臺灣高等法院以裁定令入戒治處所施以強制戒
    治一年，嗣經裁定停止戒治交付保護管束，經執行保護管束期滿，以八十七年度
    上易字第四００六號判決免刑確定，復為本件施用第一、二級毒品犯行，顯見其
    仍未知戒除毒癮，及其犯罪手段、所生危害、犯罪後坦承犯行，態度尚稱良好等
    一切情狀，分別量處各罪如主文所示之刑，並定其應執行之刑，以示儆懲。
四、扣案海洛因三包（二包合計淨重零點二二公克、一包含微量甲基安非他命成分，
    淨重零點七五公克）及安非他命一包（驗餘淨重零點三六公克），分屬第一級、
    第二級毒品，均應依毒品危害防制條例第十八條第一項前段之規定沒收銷燬之。
據上論斷，應依刑事訴訟法第二百九十九條第一項前段，毒品危害防制條例第十條第
第一項、第二項、第十八條第一項前段，刑法第十一條前段、第五十六條、第四十七
條、第五十一條第五款，判決如主文。
本案經檢察官吳宗光到庭執行職務。
中      華      民      國    九十二    年      六      月     二十     日
                                  臺灣板橋地方法院刑事第四庭
                                      審判長法  官  許仕楓
                                            法  官  談  虎
                                            法  官  陳明偉
右正本證明與原本無異。
如不服本判決，應於判決送達後十日內，向本院提出上訴狀。
                                            書記官  呂妍旻
中      華      民      國    九十二    年      六      月     二十     日


司法院資訊處製作；財團法人民間司法改革基金會備份。
